臺灣高等法院刑事判決
108年度上更一字第74號
上  訴  人  
即  被  告  施彥丞
選任辯護人  鄭克盛律師
            吳宏毅律師
上列上訴人因違反毒品危害防制條例案件，不服臺灣桃園地方法
院105年度訴字第418號，中華民國106年3月23日第一審判決（起
訴案號：臺灣桃園地方檢察署104年度偵字第23554號），提起上
訴，經判決後，由最高法院第一次發回，本院判決如下：
    主  文
原判決關於施彥丞有罪暨定應執行刑部分均撤銷。
施彥丞犯如附表編號1 至20所示之罪，各處如附表編號1 至20所
示之刑及沒收。有期徒刑部分應執行有期徒刑拾年，沒收部分併
執行之。
    事  實
一、施彥丞明知愷他命（Ketamine，俗稱K 他命）係屬毒品危害
    防制條例列管之第三級毒品，不得非法販賣。其竟意圖營利
    ，於民國104 年8 月間，以行動電話門號0000000000號及配
    用之手機（均未扣案）作為聯絡販賣愷他命事宜所用之工具
    ，供不特定人撥打該門號洽購愷他命，施彥丞再前往約定之
    處所交付愷他命及收取價金。施彥丞以此模式持用該行動電
    話門號及配用之手機，與附表編號1 至20所示之「購毒者」
    聯繫後，即於附表編號1 至20所示時、地，均各以新臺幣（
    下同）1200元代價販賣1 小包愷他命（重量不詳，但無證據
    證明純質淨重超過20公克）予該等「購毒者」。
二、案經桃園市政府警察局桃園分局移送臺灣桃園地方檢察署檢
    察官偵查起訴。
    理  由
壹、程序部分：
一、本件審理範圍：
    本件審理範圍係最高法院107 年度台上字第3840號判決撤銷
    前審即本院107 年2 月23日106 年度上訴字第1277號判決關
    於被告施彥丞有罪部分(即附表編號1 至20所示各罪部分)。
    至於原判決被告無罪部分，因前審維持第一審關於無罪部分
    之判決，而駁回檢察官就此部分在第二審之上訴，檢察官未
    再提起第三審上訴，此部分業已確定，並非本院審理範圍，
    合先敘明。
二、證據能力之說明：
  ㈠證人楊世豪、黃志維、陳守哲、洪傳棋、鍾武桓、范哲誌、
    、高文隆、連治豪警詢之證述部分，因被告及其辯護人爭執
    上開證人警詢筆錄之證據能力，惟本院不引用上開證人之警
    詢筆錄作為證據，故無庸贅述該證據之證據能力，合先敘明
    。
  ㈡證人楊世豪、黃志維、陳守哲、洪傳棋、鍾武桓、范哲誌於
　  偵查中之證述具有證據能力：
　1.按被告以外之人於偵查中向檢察官所為之陳述，除顯有不可
    信之情況者外，得為證據，刑事訴訟法第159 條之1 第2 項
    定有明文。稽其立法理由，乃謂現階段檢察官實施刑事訴訟
    程序，多能遵守法律規定，無違法取供之虞，故原則上賦予
    其偵訊筆錄之證據能力，祇於顯有不可信之例外情況，否定
    其證據適格。是爭辯存有此種例外情況者，當須提出相當程
    度之釋明，非許空泛指摘（最高法院100 年度台上字第652 
    號判決意旨可資參照）。
　2.證人楊世豪、黃志維、陳守哲、洪傳棋、鍾武桓、范哲誌於
    偵查中接受檢察官訊問時，以證人身分具結後所為之證述，
    均經檢察官依法踐行調查證人程序所得（見偵卷第108、121
    、144、169、161、208頁），且上開證人復於原審審理時接
    受交互詰問（見原審卷一第51至63、192至201頁；卷二第27
    至40、49至59頁），而被告及其辯護人並未釋明檢察官在偵
    查時，以任何不法取供之情形，是客觀上並無顯不可信之情
    況，故證人楊世豪、黃志維、陳守哲、洪傳棋、鍾武桓、范
    哲誌於偵查中之證述，均具有證據能力。
　㈢證人楊世豪、黃志維、陳守哲、洪傳棋、鍾武桓、范哲誌、
    、高文隆、連治豪於原審審理中之證述均有證據能力：
    證人楊世豪、黃志維、陳守哲、洪傳棋、鍾武桓、范哲誌、
    、高文隆、連治豪於原審審理中均經法院傳喚到庭，並以證
    人身分具結接受交互詰問（見原審卷一第51至63、192至201
    頁；卷二第27至40、49至59頁），是上開證人於原審之證述
    所述，並非傳聞證據，且既已保障被告之反對詰問權，均有
    證據能力。
　㈣辯護人雖稱該等證人在警詢中因受不正訊問，故該等不正訊
    問之陳述延續至偵查、審理中，從而，偵查、審理中所述並
    無證據能力云云。然：
  1.本院並未採納上開證人於警詢中之證述，已說明如前，則上
    開證人之警詢筆錄，本不影響本院對事實之認定，仍應就該
    等證人偵查、原審審理時供述之證明力如何，為本件之判斷
    ，合先敘明。
　2.就辯護人稱上開證人在警詢中因受不正訊問，故該等不正訊
    問之陳述延續至偵查、審理，故偵查、審理中所述並無證據
    能力云云，說明如下：
　⑴警詢之指認部分：
  ①按「我國現行刑事訴訟法，並無關於指認犯罪嫌疑人程序之
    規定，雖內政部警政署訂有『警察機關實施指認犯罪嫌疑人
    程序要領』，要求司法警察、司法警察官於調查犯罪嫌疑人
    所為之指認，應採取選擇式之真人列隊指認，並不得有任何
    可能暗示、誘導之安排出現。惟該指認要領之規範，旨在避
    免指認人於指認過程中所可能形成之記憶污染或判斷誤導，
    致為不正確之指認。但指認之程序，除須注重人權之保障外
    ，亦需兼顧真實之發現，以確保社會正義之實現，故未依上
    開要領而為指認，茍指認人係基於其親歷事實之知覺記憶而
    為指認，並無受不當暗示或誘導介入之影響，就其於目睹犯
    罪事實時所處之環境，確能對犯罪行為人觀察明白、認知犯
    罪行為人行為之內容，且該事後依憑其個人知覺及記憶所為
    之指認，復未違背經驗法則或論理法則，即難僅因指認人之
    指認程序與上開要領規範未盡相符，而遽認其無證據能力。
    」，最高法院著有100年度台上字第925號判決可資參照。又
    刑事實務上之對人指認，乃犯罪後，經由被害人、共犯或目
    擊之第三人，指證並確認犯罪嫌疑人之證據方法。現行刑事
    訴訟法並無關於指認程序之規定，如何由證人正確指認犯罪
    嫌疑人，自應依個案之具體情形為適當之處理，法務部及司
    法警察主管機關對於指認程序所訂頒之相關要領規範，或學
    者發表之指認原則，無非提供辦案人員參考之資料，故證人
    之指認程序與相關要領規範不盡相符時，尚難謂係違反法律
    位階之法定程序，遑論學者個人發表之指認原則。況指認之
    程序，固須注重人權之保障，亦需兼顧真實之發現，確保社
    會正義實現之基本目的。如證人於審判中，已依人證之調查
    程序，陳述其出於親身經歷之見聞所為指認，並依法踐行詰
    問之程序後，綜合證人於案發時停留之時間及所處之環境，
    足資認定其確能對被告觀察明白，認知被告行為之內容，該
    事後依憑個人之知覺及記憶所為之指認客觀可信，並非出於
    不當之暗示，亦未違悖通常一般日常生活經驗之定則或論理
    法則，又非單以證人之指認為被告論罪之唯一依據時，自不
    得僅因證人之指認程序與相關要領規範或其他學者個人之見
    解未盡相符，遽認其指認有瑕疵，最高法院著有97年度台上
    字第4047號判決同可參照。是依目前實務見解，並非只要違
    反「警察機關實施指認犯罪嫌疑人程序要領」之指認，即當
    然無證據能力；而應綜合指認人對於事實之陳述、其於該事
    件中所處之地位及當時周遭環境等情，以犯罪發生前指認人
    有無觀看犯罪嫌疑人之機會、當時注意犯罪嫌疑人之程度、
    指認時之確定度如何，及犯罪發生距指認之時間長短等，作
    為具體判斷指認可信度之標準。且，若指認之證人已依人證
    之調查，陳述其出於親身經歷之見聞所為指認，並依法踐行
    詰問之程序後，綜合各項客觀情狀，足認指認可信時，自可
    採為認定事實之根據。
　②本件於警詢中何以不以「警察機關實施指認犯罪嫌疑人程序
    要領」方式為指認一事，證人即製作筆錄之員警褚文強於本
    院前審中已證稱本件在偵辦過程中，證人多是說販毒者是以
    戴安全帽、口罩等方式出現，所以無從使證人指認販毒者之
    臉部特徵；而證人雖可以指認販毒者之身形等特徵，但警方
    所提之內容只有臉部特徵，而無身形，故無從以「警察機關
    實施指認犯罪嫌疑人程序要領」之規定實施指認等語（見上
    訴卷第504頁），是本件警察並非故意違反該規定實施指認
    。然因證人有實際接觸犯罪嫌疑人，仍可辨識犯罪嫌疑人身
    形等特徵；偵查中，檢察官亦非直接訊問證人「警詢中指認
    被告是否正確」，而係針對犯罪事實，由證人自由陳述犯罪
    嫌疑人即為被告，此由證人許慶源經檢察官偵訊後，仍表示
    不確定犯罪嫌疑人是否為被告（見偵卷第102、103頁），即
    可見檢察官並未刻意誘導證人仍須依照警詢之供述指認被告
    即為犯罪嫌疑人，故上開證人既係依事發之狀況具體指認犯
    罪嫌疑人，自無從僅因警察未依「警察機關實施指認犯罪嫌
    疑人程序要領」方式為指認一事，即認為證人警詢、偵查甚
    至於原審審理中之供述，均無證據能力。況證人楊世豪、黃
    志維、陳守哲、洪傳棋、鍾武桓、范哲誌、高文隆、連治豪
    等人，如前所述於審理中已到庭依人證之調查，陳述其出於
    親身經歷之見聞所為指認，並依法踐行詰問之程序後，仍能
    指出被告為行為人（詳後述），自無從認為上開證人警詢、
    偵查、審理中之供述，均無證據能力。
  ⑵就辯護人質疑證人警詢中供述不一部分：
  ①本院雖未採納該上開證人警詢中之供述，惟因辯護人認證人
　  警詢筆錄之不同，係因為警方誘導所致，並因此表示警方辦
　  案程序有瑕疵，該等瑕疵影響到偵查、審理供述之證據能力
    ，本院仍應說明該部分之證據能力。
　②按「檢察官或檢察事務官、司法警察官、司法警察對於證人
    之訊問或詢問，除禁止以不正方法取供以擔保其陳述之任意
    性外，對於訊問或詢問之方式，刑事訴訟法並未明文加以限
    制。因此，訊問者或詢問者以其所希望之回答，暗示證人之
    誘導訊問或詢問方式，是否法之所許，端視其誘導訊問或詢
    問之暗示，是否足以影響證人陳述之情形而異。如其訊問或
    詢問內容，有暗示證人使為故意異其記憶之陳述，乃屬虛偽
    誘導，或有因其暗示，足使證人發生錯覺之危險，致為異其
    記憶之陳述，則為錯覺誘導，為保持程序之公正及證據之真
    實性，固均非法之所許。然如其之暗示，僅止於引起證人之
    記憶，進而為事實之陳述，係屬記憶誘導，旨在引導證人針
    對事實之細節詳予敘述，參照刑事訴訟法第166條之1第3 項
    第3 款規定於行主詰問階段，關於證人記憶不清之事項，為
    喚起其記憶所必要者，得為誘導詰問之相同法理，即與法律
    所禁止之誘導訊問或詢問不同。」（最高法院102 年度台上
    字第4019號判決）。若司法警察係為喚醒證人記憶，而為記
    憶之誘導，自非法所禁止之行為。
　③本件偵辦之經過，承辦員警褚文強於本院前審已結證稱當時
    依照檢察官要求，在第2次警詢筆錄中，多了一個買毒者與
    販毒者雙方通聯位置比對表，確定證人於何地與販毒者交易
    ，如果證人無法確認之次數，即會剔除不列入販毒者販毒
    之行為，因此才會出現證人警詢筆錄所指述購毒次數不一之
    情（見上訴卷第508至510頁）。依其所述，顯見證人警詢所
    指述購毒次數等不同之原因，係因為第2次之警詢筆錄時，
    警方為喚醒證人記憶，有提供通聯紀錄及基地台位置（見原
    審卷第509、510頁），故警方僅屬於引起證人之記憶，進而
    為事實之陳述，係屬記憶誘導，旨在引導證人針對事實之細
    節詳予敘述而已，自無不法可言，更無「毒樹果實理論」可
    言，況我國目前實務亦未採用「毒樹果實理論」，自無從認
    定上開證人於偵查、審判中所言均無證據能力，是辯護人為
    被告為上開辯解，顯不足踩。
  ㈤本院認定事實所引用之其他下列證據資料（包含供述證據、
    文書證據等），並無證據證明係公務員違背法定程序所取得
    。又檢察官、被告施彥丞及其辯護人於原審準備程序、審理
    時及本院準備程序、審理時，對原審及本院所提示之被告以
    外之人審判外之供述，包括供述證據、文書證據等證據，就
    證據能力均未表示爭執，且迄言詞辯論終結前並未聲明異議
    ，亦無顯有不可信之情況與不得作為證據之情形，本院審酌
    上開證據資料製作時之情況，尚無違法不當及證明力明顯過
    低之瑕疵，認為以之作為證據應屬適當，是依刑事訴訟法第
    159 條至第159 條之5 規定，本院所引用供述證據及文書證
    據等，均有證據能力。
貳、實體部分：
一、事實之認定：　　　　
　  訊據上訴人即被告施彥丞矢口否認有何販賣第三級毒品犯行
    ，辯稱：「附表所示這些購毒者，伊都不認識，伊沒有在附
    表所示的時間、地點販賣毒品給這些人，亦未使用販毒者使
    用之0000000000號門號，洵無販賣第三級毒品犯行。」云云
    。經查：
  ㈠被告之戶籍地址係桃園市○○區○○○路0 段000巷0號10樓，該處
    為被告所實際居住，警方於104 年11月2 日至該址拘獲被告
    ，並於該處地下室查得車號000-000號深色機車、車號0000-
    00號銀灰色車輛及置於該機車上之上有卡通人物史迪奇圖案
    之安全帽（均未扣案），而該等汽車、機車與安全帽為被告
    所有、亦為其所使用等情，為被告自承不諱（見偵卷第7、8
    、81、82頁），且有上揭汽機車及安全帽之照片在卷可稽（
    見偵卷第65至70、99至101、111至113、125至127、139至14
    1頁），足信為真實。
　㈡以下就附表編號1 至20所示各部分分述之：
　1.附表編號1 至3 販賣予證人楊世豪部分：
  ⑴證人楊世豪於偵查中及原審審理時均證稱：「有看過被告，
    是跟被告購買愷他命時看過他的。向被告買的次數已經不記
    得了，但有超過3次。在104年8月26日上午11時16分至上午1
    1時24分（共2通，即起訴書附表編號4）、104年8月27日下
    午3時25分至下午4時7分（共2通，即起訴書附表編號5）、1
    04年8月28日下午1時28分至下午2時20分（共3通，即起訴書
    附表編號6）這些時間，以我持用的0000000000門號與00000
    00000門號通話的目的都是要購買愷他命。會知道這支電話
    可以買愷他命是因為之前有收過暗示販賣愷他命的簡訊，所
    以就撥這支電話，被告就接聽。之所以知道是被告與其通話
    ，是因被告之後騎機車送毒品來與其交易時，聲音與通話者
    的聲音一樣。我通常是買1200元1包，交易地點都是在我上
    班地點即桃園市○○區○○街00號附近。其叫他送過來我再去交
    易，都是被告騎機車送來的，他身型胖胖的、戴眼鏡，警詢
    和偵訊時警察與檢察官有給我看被告的半身彩色照片，就認
    出他就是送毒品給我的人。於105年11月3日原審審理時當庭
    見到被告後，確認就是他，但被告頭髮變短、鬍子變長、也
    沒有戴眼鏡。」等語。（見偵卷第114、115頁；原審卷一第
    54至56頁），並有其所使用0000000000號與販毒者之000000
    0000號行動電話之通聯紀錄可資佐證（見偵卷第110頁）。
    衡諸證人楊世豪與被告並不相識，諒無誣指被告之理，觀之
    證人楊世豪供述被告有販賣毒品一事始終一致，甚至在原審
    時能指出被告頭髮變短、鬍子變長、沒有戴眼鏡等，參以前
    述通聯紀錄，足認其所證屬實。
  ⑵證人楊世豪於偵查時雖稱被告前往與之交易時係騎乘深色機
    車（見偵卷第114頁），與原審審理時稱係銀灰色機車不同
    （見原審卷第54頁背面）。然既事隔許久，楊世豪又自承對
    機車無特殊興趣（原審卷第54頁背面），對之混淆誤記，自
    無從以之為有利於被告之認定。
  ⑶又辯護人雖以證人楊世豪第1 次警詢時供稱向被告購買10次
    左右，第2次警詢時只供述購買3 次，而認所述不實云云。
    然偵查機關自行就證據較為不足之犯罪嫌疑不為起訴，僅起
    訴證據較為充足之犯罪，本即無任何違法或不當可言。本件
    承辦員警褚文強於本院前審已結證稱：「當時依照檢察官要
    求，在第2 次警詢筆錄中，多了1 個買毒者與販毒者雙方通
    聯位置比對表，確定證人於何地與販毒者交易，如果證人無
    法確認之次數，即會剔除不列入販毒者販毒之行為，因此才
    會出現證人警詢筆錄所指述購毒次數不一。」等語（見上訴
    卷第508至510頁）。是檢察官僅起訴楊世豪可確定之被告犯
    罪行為，並無任何違法或不當，辯護人僅因楊世豪第2次警
    詢供述買毒次數較第1 次警詢為少，即反推楊世豪所述不實
    ，並不足採。
　2.附表編號4 至7 販賣予證人黃志維部分：
  ⑴證人黃志維於偵查中及原審審理時均證稱：「我有看過被告
    ，但我並不認識他，看過他的原因是因我有收到說要『賣酒』
    的簡訊，我打電話過去跟對方約見面交易愷他命時，被告就
    出現與我交易愷他命。我都是花1200元買1小包，000000000
    0號是我使用的手機門號，我以這支門號與0000000000號在1
    04年8月21日晚間8時23分至晚間8時28分（共2通，即起訴書
    附表編號7）、104年8月24日上午10時25分至上午10時33分
    （共2通，即起訴書附表編號8，起訴書誤載為當日『10時25
    分』，應予更正）、104年8月26日中午12時46分至下午1時0
    分（共2通，即起訴書附表編號9）、104年8月28日晚間9時4
    6分至晚間10時9分（共2通，即起訴書附表編號10）聯絡，
    都是為了交易愷他命（我打這支電話都是為了交易愷他命）
    。買毒品都是被告騎一台125黑色重型機車或開一台銀色休
    旅車（即卷內照片內之機車及銀色汽車）來與我在我住處即
    桃園市○○區○○街00○0號附近交易。被告所用的安全帽有一個
    卡通圖案，好像也是卷內照片的這頂，因為被告胖胖的又戴
    眼鏡，所以很好認，被告有時也會帶另一人來陪同送毒品（
    尚無證據證明該人與被告有犯意聯絡及行為分擔）。我錢還
    是交給被告，我確定是被告送毒品來的。案發時我愷他命用
    得比較兇，大概1到3天就會買1次。我除了跟被告買之外也
    有打別支電話買愷他命，但是只有1、2次，且是約在桃園市
    區的錢櫃交易的。（於105年11月3日原審審理時當庭見到被
    告後稱）比起之前被告與我交易毒品時，他現在頭髮有變短
    、變成有蓄鬍、比較胖，且他之前有戴眼鏡，現在沒有。」
    等語（見偵卷第128、129頁；原審卷一第57至60頁），並有
    其所使用0000000000號與販毒者之0000000000號行動電話之
    通聯紀錄可佐（見偵卷第123頁）。參之證人黃志維與被告
    並無仇怨，應無設詞誣攀之理，又其供述被告有販賣毒品一
    事前後一致，甚至在原審時能指出被告頭髮變短、有蓄鬍、
    比較胖，而且之前有戴眼鏡等，參以前述通聯紀錄所為補強
    ，足認其所述屬實。
  ⑵辯護人雖以證人黃志維第1 次警詢時供稱向被告購買9、10次
    ，第2 次警詢時只供述購買4 次，而認所述不實云云，此部
    分已如前述，偵查機關自行就證據較為不足之犯罪嫌疑不為
    起訴，僅起訴證據較為充足之犯罪，本即無任何違法或不當
    可言。檢察官僅起訴黃志維可確定之被告犯罪行為，係兼顧
    人權及訴訟經濟權衡之舉，辯護人前開所為置辯，難為有利
    於被告之認定。
  3.附表編號8 至10販賣予證人陳守哲部分：
  ⑴證人陳守哲於偵查中及原審審理時具結證稱：「我不認識被
    告，但有在買愷他命時見過他，是他傳簡訊給我，簡訊每次
    的內容都不一樣，有時會傳像是紅酒幾公升多少錢這類的，
    我就回撥該門號購買。我使用0000000000號門號與00000000
    00門號在104年8月26日上午6時10分至上午6時36分（共3通
    ，即起訴書附表編號11）、104年8月27日下午3時46分至下
    午4時4分（共2通，即起訴書附表編號12）、104年8月29日
    晚間11時0分至晚間11時28分（共2通，即起訴書附表編號13
    ）的通話都是我以1200元向對方購買愷他命。交易地點分別
    是在桃園市桃園區孝一街與忠二路附近路口、桃園市桃園區
    永安路上的花客隆花店附近、桃園市桃園區孝一街與忠二路
    附近路口碰面交易。我向該門號購買愷他命總共6、7次，大
    多是一個胖子（經於偵查中檢視被告照片）就是被告送來，
    只有一次是一個瘦瘦的送過來（偵卷第142-143 頁）。
    （經提示上揭安全帽、機車及汽車照片）被告來的時候有時
    會開這台汽車、有時會騎乘這台機車過來，我對該安全帽上
    的史迪奇圖案很有印象，上揭通聯紀錄的這3 次購買毒品就
    是被告送毒品過來的。」等語（見偵卷第142、143頁；原審
    卷一第193至195頁），並有陳守哲所使用0000000000號與販
    毒者之0000000000號行動電話之通聯紀錄可資佐證（見偵卷
    第137頁）。衡之證人陳守哲與被告素不相識，並無誣指其
    販毒之動機，且證人陳守哲始終證述被告有販賣毒品之情，
    而被告安全帽上之史迪奇圖案並非常見（圖案件偵卷第127
    頁），佐以前述通聯紀錄之補強，足認證人陳守哲所證為真
    實。
  ⑵辯護人雖以陳守哲於原審審理時無法確定前述通聯紀錄中究
    竟是胖子（指被告）或瘦子送毒品過來為由，認為陳守哲所
    述不實云云。惟如前述，陳守哲於偵查中已經供述共購買6 
    、7 次毒品，每次都是胖子來，瘦子只有來1 次（見偵卷第
    143頁），參以陳守哲於偵查中對於被告、被告之汽、機車
    、安全帽相片等，記憶甚為明確（見偵卷第143頁），於原
    審審理時，亦表示先前供述可以確認起訴書所述3 次均是被
    告送毒品來一情，距離比較近，比較記得住（見原審卷第19
    5頁），足認陳守哲所述被告有前述販毒一情，當屬可採，
    辯護人此部分主張，並不可採。
  ⑶辯護人又以陳守哲第1 次警詢時供稱向被告購買7、8 次，第
    2 次警詢時只供述購買3 次，而認所述不實云云。查檢察官
    僅起訴陳守哲可確定之被告犯罪行為（依偵卷第136頁陳守
    哲筆錄所示，其明確表示：「經警方提示與施彥丞通（聯）
    紀錄，我可以記得有3 次。」等語，足認檢察官是自行篩選
    證明力較為充足之部分起訴），並無任何違法或不當可言。
    辯護人僅因陳守哲第2 次警詢供述買毒次數較第1 次警詢為
    少，即反推陳守哲所述不實，並不足採。
  4.附表編號11、12販賣予證人洪傳棋部分：
  ⑴證人洪傳棋於原審審理時證稱：「我有在買愷他命時見過被
    告，是因為當初有人介紹給我1 支有在賣愷他命的手機門號
    ，我有把它輸入通訊錄裡，我會打電話給這支門號購買愷他
    命。（經提示偵卷第163 頁0000000000門號與0000000000門
    號通聯紀錄後）我使用0000000000號門號與0000000000門號
    在104 年8 月26日凌晨1 時8 分至凌晨1 時17分（共3通，
    即起訴書附表編號14）、104 年8 月27日上午9 時12分至上
    午10時1 分（共6 通，即起訴書附表編號15），這些通話是
    我以1200元向對方購買愷他命，是被告送毒品來的。分別是
    在我桃園市○○區○○路000巷0 號住處附近及桃園市桃園區大
    興西路2段的彩虹魚水族館附近交易。購買毒品時，被告騎
    機車來的時候，口罩有拿下來，臉型是有露出來的。如果被
    告是開銀色休旅車來，我會上副駕駛座與他交易毒品，當時
    看到的長相跟被告騎機車來時戴著安全帽的長相是同一人。
    」等語（見原審卷一第196 至198 頁），並有卷附之通聯記
    錄可憑。衡之證人供傳棋與被告素不相識，並無誣指其販毒
    之理，足認證人洪傳棋於原審之證述為真，可以採信。
  ⑵辯護人雖以洪傳棋於原審審理中無法確認每次均是被告送毒
    品來，認其所述並無從為被告不利之認定云云。然洪傳棋於
    偵查中，經檢察官提示卷附0000000000號門號與0000000000
    門號通聯紀錄，其明確指稱：「104 年8 月26日該次是被告
    送愷他命；8 月27日通話比較多次，可能是因為沒有東西，
    才聯絡比較多次，最後有在桃園市桃園區大興西路2段的彩
    虹魚水族館附近交易毒品。」等語（見偵卷第167、168頁）
    。徵諸洪傳棋於原審審理中，對於其先前供述起訴所指販毒
    次數，均是被告送毒品來乙節為真（見原審卷一第198頁背
    面），佐以卷內前述通聯紀錄（見偵卷第163頁），足認前
    述2 次販賣毒品之人，確為被告無誤。
  ⑶又辯護人雖以證人洪傳棋第1 次警詢時供稱向被告購買10次
    ，第2次警詢時只供述購買3 次，而認所述不實云云。檢察
    官僅起訴洪傳棋可確定之被告犯罪行為（依偵卷第162頁洪
    傳棋筆錄所示，其明確表示「經警方提示與施彥丞通（聯）
    紀錄，我可以記得有3 次。」，足認檢察官是自行篩選證明
    力較為充足之部分起訴），並無任何違法或不當，辯護人前
    開主張，並不足採。
  5.附表編號13至15販賣予證人鍾武桓部分：
  ⑴證人鍾武桓於偵查中及原審審理結證稱：「我有看過被告，
    是因為我使用的0000000000號手機門號收到簡訊，內容好像
    是寫小姐還是寵物什麼的，因為我有買過愷他命，所以我看
    到就知道這是在賣愷他命的簡訊。我以該手機門號與000000
    0000門號在104年8月26日下午2時28分至下午2時33分（共2
    通，即起訴書附表編號17）、104年8月28日凌晨0時15分至
    凌晨0時47分（共4通，即起訴書附表編號18）、104年8月28
    日下午4時34分至下午5時35分（共3通，即起訴書附表編號1
    9，另起訴書將該部分之時間誤載為104年8月28日下午5時25
    分許，應予更正）的通話，都是我用1200元購買1小包愷他
    命，是被告送來的。前2 次的地點是在桃園市○○區○○路000 
    號附近我母親住處附近、第3 次是在桃園區莊二街附近路邊
    ，是被告送來給我的。被告有時會騎機車、有時會開汽車來
    與我交易，汽車就是卷內照片的汽車，機車是黑色的、聲音
    蠻大的，好像是卷內照片的機車，安全帽我就沒有印象了，
    當時我每天都要買1 次愷他命。」等語（見偵卷第175、176
    頁；原審卷二第28至30頁），並有卷附通聯紀錄足憑（見偵
    卷第171頁）。衡之證人鍾武恒與被告素不相識，並無誣指
    其販毒之動機，且其始終證述被告有販賣毒品之情，足認證
    人鍾武桓所證為真，可以採信。
  ⑵辯護人雖以鍾武桓於原審審理中無法確認聯絡電話、交易地
    點、無法確認是否為被告前往交易，而認為鍾武桓所述不得
    為不利於被告之認定云云。然關於證人鍾武桓於原審已供稱
    常常跟不同的賣家買，打不同的電話（見原審卷二第29頁背
    面），是其於原審理審理時，記憶本即可能較為模糊。然鍾
    武桓偵查中，經檢察官提示卷附0000000000號門號與000000
    0000門號通聯紀錄，其明確指稱前稱販賣毒品者確為被告無
    誤（見偵卷第175 、176 頁）。徵諸證人鍾武桓於原審審理
    中，對於其先前供述起訴所指販毒次數，均是被告送毒品來
    一情為真（見原審卷二第30頁背面），並佐以卷內前述通聯
    紀錄（見偵卷第171 頁），足認其供述販賣毒品之人，確為
    被告無誤。
  ⑶辯護人又以鍾武桓第1 次警詢時供稱向被告購買12次，第2次
    警詢時只供述購買3 次，而認所述不實云云。然檢察官僅起
    訴鍾武桓可確定之被告犯罪行為（依偵卷第170 頁鍾武桓筆
    錄所示，其明確表示「經警方提示與施彥丞通（聯）紀錄，
    我可以記得有3次。」等語，足認檢察官是自行篩選證明力
    較為充足之部分起訴），並無任何違法或不當。辯護人前開
    所辯，並不足採。
  6.附表編號16至18販賣予證人范哲誌部分：
  ⑴證人范哲誌於偵查中及原審審理結證稱：「我持用的0000000
    000號門號與與0000000000門號在104 年8 月25日上午6 時4
    7分至同日上午7 時12分（共7 通，即起訴書附表編號20）
    、104 年8 月26日晚上9 時43分至同日晚上10時6 分（共3 
    通，即起訴書附表編號21）、104 年8 月29日上午8時43分
    至同日上午8 時58分（共4 通，即起訴書附表編號22）的通
    話，都是我用1200元向對方購買1 包愷他命。送毒品來的人
    都是被告，交易地點都是在桃園市○○區○○街000 號附近（起
    訴書誤載為桃園市○○區○○路00號附近、桃園市○○區○○路000 
    巷0 號附近、桃園市○○區○○路000 號附近，逕予更正），交
    易的時間都是在最後一通通話後不久。有時被告會騎卷內照
    片的機車來、有時會開卷內照片的這台車（指偵卷139 至14
    1 頁之照片）來。他開車來時我就上他車輛的右後座交易，
    他將毒品拿在手上往後直接交給我。」等語（見偵卷第206 
    、207 頁；原審卷二第33至35頁），並有卷附之通聯紀錄可
    稽（見偵卷第209、210頁）。參之證人范哲誌與被告素不相
    識，並無誣指其販毒之動機，足認證人范哲誌所證為真，可
    以採信。
　⑵辯護人雖以范哲誌於原審審理中以無法確認，而認為范哲誌
    所述不得為不利於被告之認云云。然證人范哲誌於原審審理
    時，已供稱審理時因為過了一段時間，不太記得，但其於偵
    查中所述較為屬實，也有照實回答，因為當時離案發時間比
    較近，記得比較清楚（見原審卷二第33至35頁），而偵查中
    ，經檢察官提示卷附0000000000號門號與0000000000號門號
    通聯紀錄，其明確指稱前稱販賣毒品者確為被告無誤（見偵
    卷第206至210頁），並佐以通聯紀錄，足認其證述販賣毒品
    之人，確為被告無誤。
  7.附表編號19販賣予證人高文隆部分：
  ⑴證人高文隆於原審審理結證稱：「我持用0000000000號門號
    與0000000000號門號在104 年8 月29日晚間6 時8 分至同日
    晚間7 時30分（共3 通，即起訴書附表編號23，起訴書誤載
    為該日上午8 時58分，應予更正）通話應該是要向對方購買
    愷他命，我是買1200元1 包（重量約3 至4 克、大約3 乘4
    公分的夾鍊袋），約的地點沒有固定，在電話中只有約定交
    易地點，這次是一個胖胖的人戴安全帽騎車過來的，（請其
    當庭指認被告後）與被告身材蠻像的。他到約定地點後我才
    提出我要多少毒品，我打這支電話買愷他命時大部分都是被
    告送來的，但有時不是被告送，被告使用的機車好像是卷內
    照片的機車，但卷內照片的汽車我就比較不知道，因為我人
    都在車上，有時他騎機車戴著安全帽來交易，交易時並沒有
    脫安全帽，有時他沒戴安全帽，但都是晚上，他下車在我車
    邊給我毒品後就走了，我不敢很確定就是被告本人。但他的
    安全帽上的圖案是史迪奇，比較特別，所以對此有印象。」
    等語（見原審卷二第30至33頁），並有卷附之通聯紀錄（見
    偵卷第40、41頁）。衡之證人高文隆與被告素不相識，並無
    誣指其販毒之動機，且以本件檢察官就被告販賣愷他命予高
    文隆部分，僅起訴104年8月29日1 次（即起訴書附表編號23
    ），而高文隆因為對被告安全帽上有史迪奇圖案有印象，所
    以對被告有印象觀之，足認其所證述當次係被告送毒品來一
    事為真，可以採信。
  ⑵辯護人雖以高文隆之證述係因為於警詢時受到警方指認程序
    不當之污染，而延續至審理程序云云。惟證人高文隆於原審
    審理時，已如前述供述是看到通聯紀錄、看被告胖胖的，憑
    自己的印象、看被告的身材去指認（見原審卷二第32背面、
    33頁），並非受警方誘導而指認，參以高文隆對於被告安全
    帽上史迪奇圖案記憶深刻（見原審卷二第32頁），而該史迪
    奇圖案並非常見（見偵卷第70頁），況且證人陳守哲、范哲
    誌亦曾於104年8月29日撥打該門號購買毒品，業經認定如前
    ，其等均指認當天前往交送愷他命者係被告無誤。參以卷內
    亦有0000000000號門號與0000000000號門號通聯紀錄（見偵
    卷第40、41頁），足見於104年8月29日晚間7時30分左右與
    證人高文隆交易愷他命者確係被告無訛，且自此更可認高文
    隆並非受到警方指認程序不當污染，而為錯誤陳述，辯護人
    所述，並無理由。
  8.附表編號20販賣予證人連治豪部分：
  ⑴證人連治豪於原審審理結證稱：「我不認識被告，我有見過
    他，我會見過他是因為在103 、104 年時我在做煙火批發，
    被告是我客戶的朋友，我跟客戶去唱歌時被告也有一起來，
    我不知道被告的名字，我只有看過他並知道他的電話，被告
    蠻好認的。（於106年2月15日審理時當庭見到被告後）被告
    現在的頭髮比較短（之前也是短髮，現在更短一些），我忘
    記他之前有沒有戴眼鏡了，我有以我使用的0000000000號打
    好幾次電話給被告過，我是請被告帶小姐過來讓我選、有時
    也會請被告帶愷他命來助興。被告也有帶小姐和愷他命過來
    ，他每次來大概停留在包廂5至10分鐘左右就走了，他大多
    是騎機車來。我向被告買過很多次愷他命，我見過被告20、
    30次，約有3 分之1 的次數都有向他買愷他命。其中我持用
    的門號與0000000000門號在104 年8 月28日下午2 時55分至
    晚上6 時38分（共3 通，即起訴書附表編號24）的通話，我
    印象很深刻。因為當天是我朋友來包廂開趴幫我慶祝生日（
    我生日是O 月OO日）。我們唱歌的地點是在桃園火車站旁邊
    的凱悅KTV 和一家在桃園的汽車旅館（我忘記名字了，對面
    有一間很大的警察局），因為小姐不夠，所以我就一直撥打
    0000000000號電話要被告帶小姐過來，為了助興我們也有吸
    食愷他命，愷他命有的是小姐帶來，有些是被告帶來的，購
    買愷他命的錢好像是我付的，那天被告送小姐和愷他命來的
    次數超過2 次（按：檢察官僅起訴後面一次，前面一次未據
    起訴）。每次至少都拿1 包，價錢好像是1 包1200元至1500
    元。」等語（見原審卷二第50至53頁），並有卷附之通聯紀
    錄（見偵卷第59頁）。證人連治豪上開於原審中之供述，雖
    未能確定案發當天被告販售愷他命之價錢及包數，然本罪疑
    有利於被告之證據法則，援採最有利於被告，即被告販賣1 
    小包予連治豪，價格為1200元。衡諸據證人連治豪所稱，被
    告係其客戶之朋友，曾與該客戶及被告一起唱歌，本即認識
    被告，且其與被告並無夙怨，當無設詞誣指其販毒之理，又
    證人連治豪為O月OO日出生（見原審卷二第50頁），而本件
    事發係其生日前之8月28日，是連治豪所述當天是其朋友開
    包廂幫其慶生一事，當屬可信，是證人連治豪被告於104年8
    月28日（即附表編號20《起訴書附表編號第24》）有販賣愷他
    命予其之行為，自無誤認之可能。
  ⑵辯護人雖稱連治豪於警詢時表示對被告印象不深，且對交易
    次數與對象等，均陳述不一，而認為其所述不實云云。惟如
    前述，連治豪於原審十分確定是被告送愷他命予其，且有卷
    附0000000000號門號與0000000000號門號通聯紀錄（見偵卷
    第59頁）以為補強，可見其所述屬實。辯護人為前開置辯，
    然證人連治豪對係被告販賣愷他命予其一情，指述並無不一
    （見偵卷第57頁）。是辯護人所指，並不足採。　
　㈢辯護人又主張警方既無證據證明前述證人有持有或施用愷他
    命，故無從認定被告有販賣愷他命與前述證人云云。然愷他
    命係第三級毒品，除非持有其純質淨重已達20公克以上，否
    則並無刑責，僅得處罰鍰或毒品危害講習（毒品危害防制條
    例第10條至第11條之1）。從而，承辦員警褚文強於本院前
    審證述因為前述證人不願意採尿，在沒有依據之情形下，無
    法移送該等證人一情（見原審卷第502頁），即屬可採。然
    從前述證人並無證據證明係偵查機關之線民；且不會因為供
    出被告為毒品來源，而享有毒品危害防制條例17條第1項減
    輕或免除其刑之優惠，更足證明該等證人並無誣陷被告之必
    要。是辯護人此部分主張，並不足採。
　㈣被告雖辯稱販賣毒品予附表所示楊世豪等買主之人所使用之
    門號0000000000號，非其所申請，亦非使用，其並非本件販
    毒者云云。惟：
　1.依卷附門號0000000000號之通聯紀錄及申登人資料所示(該
    資料光碟放置於桃園地檢104年度他字第5682卷光碟存放袋
    內，該門號通聯紀錄業經一審法院列印附卷)，而該門號申
    登人為外籍人士，俗稱外勞卡，此為犯罪者為逃避查緝常使
    用之手法，蓋有相當智識之犯罪者，豈會使用自己或親友申
    請之門號SIM卡，從事販賣毒品此類重罪之犯罪行為？尚不
    能僅以被告並非該門號之申登人，率爾否定其即為使用該門
    號販賣毒品予附表所示楊世豪等買主之人。
  2.被告設籍桃園市○○區○○○路0 段000 巷0 號10樓，有被告個
    人戶籍資料可參，此亦為被告實際之居所。而門號00000000
    00號於104 年8 月10日至同月30日間之基地台多次坐落於桃
    園市○○區○○○路0 段000號，此距離被告之上揭住所之直線距
    離僅有數百公尺，此有被告戶籍資料及列印地圖資料、以及
    查詢地圖等可資參酌。且警方在被告住處查得車號000-000 
    號深色機車、車號0000-00 號銀灰色車輛及置於該機車上之
    上有卡通人物史迪奇圖案之安全帽，此有照片、車籍資料及
    該門號通聯紀錄等資料在卷可參，均與證人楊世豪等人證述
    一致，被告與證人等以上述門號聯繫，電話中的聲音為被告
    的聲音，由被告以前揭車輛及戴有卡通史迪奇圖樣的安全帽
    前來與證人等交易毒品等，而被告承認此部分車輛及獨特之
    安全帽為被告所使用。
  3.本件除前開證人等人所證述販毒者之特徵均共同指向被告外
    ，且被告住所地與門號0000000000號發話、受話之基地台位
    置具有地緣關係，被告所使用之交通工具、安全帽、身材(
    被告於本院審理時自陳其身高約175 至178 公分，體重約12
    0 公斤，案發時大致相同)復與證人等人指出之特徵相符，
　　參諸被告之身材魁武壯碩，並不常見，益見前開諸位買毒者
    之指述為真，足資證明被告為前述行動電話門號之使用者。
    被告以其非該門號申請人，空言否認其係該門號之使用者，
    要不足採。
  4.至辯護人雖辯稱該電話有多人接聽，顯見有多人使用該行動
    電話，被告並未使用該電話犯罪之人云云。然如前述，依各
    該證人所述，均足認定被告有實際到場販賣愷他命予附表所
    示之人。至被告可能與他人有共犯關係（如黃志維於原審證
    稱被告有時候會帶另一人到場），以至於接聽電話之人不一
    定均為被告，然此情在罪疑有利於被告之證據法則下，本院
    僅能認定其他接聽電話或與被告共同到販毒場所之人，與被
    告無共犯關係；若竟因此反推被告並無本件犯行，置所有前
    述購毒證人均證稱有到場一事於不顧，顯違反論理法則。是
    辯護人此點所辯，顯不足採。
　㈤被告有販賣第三級毒品以營利之意圖：
  1.按愷他命毒品，本無一定之公定價格，各次買賣之價格，或
    隨供需雙方之資力、關係之深淺、需求之數量、貨源之充裕
    與否、販賣者對於資金之需求程度，以及政府查緝之態度，
    進而為各種不同之風險評估，而為機動性之調整，是其價格
    標準，自非一成不變，且販賣者從各種「價差」或「量差」
    或「純度」謀取利潤方式，亦有差異，然其所圖利益之非法
    販賣行為目的，則無二致。而一般民眾普遍認知毒品非法交
    易，向為政府查禁重罰，衡諸常情，倘非有利可圖，絕無平
    白甘冒被查獲重罰風險之理。舉凡其有償交易，除足反證其
    確另基於某種非圖利本意之關係外，通常尚難因無法查悉其
    買進、賣出之差價，而推諉無營利之意思，或阻卻販賣犯行
    之追訴。故凡為販賣之不法行為者，其販入之價格必較售出
    之價格低廉，而有從中賺取買賣差價牟利之意圖及事實，應
    屬符合論理法則而不違背社會通常經驗之合理判斷。
  2.本件雖無法查得被告每次購入愷他命之詳細進價，然本件購
    毒者與被告既非交情良好之親友，而被告為智識正常之成年
    人，亦有施用毒品之經驗，其對於毒品交易為檢警機關嚴予
    取締之犯罪當知之甚稔，被告倘無利可圖，自無甘冒遭查獲
    之極大風險，對素不相識之購毒者為該等行為之必要。故其
    為上開毒品交易，應有從中賺取買賣差價牟利而具有營利之
    意圖，至為灼然。被告上揭販賣毒品犯行自具營利意圖甚明
    。
　㈥被告及辯護人於本院前審聲請調查證據：1.調閱鍾武桓、陳
    守哲、楊世豪、高文隆、洪傳棋、黃志維、范哲誌、連治豪
    等人警詢錄音、錄影光碟（見上訴卷第120頁）；2.傳喚黃
    志維、高文隆，證明係受檢警誘導訊問，方指認被告；3.傳
    喚陳守哲、洪傳棋、連治豪，證明0000000000號門號，係由
    數人所共同持有使用（上訴卷第368至370頁）乙節。然：
  1.鍾武桓、陳守哲、楊世豪、高文隆、洪傳棋、黃志維、范哲
    誌、連治豪等人警詢錄音、錄影光碟部分，此部分經函詢桃
    園市政府警察局桃園分局，經該分局答以依刑事訴訟法第10
    0條之1之規定，詢問證人不需錄音（影），故並無錄音、錄
    影光碟可提供（見原審卷第346至348頁），是此部分屬不能
    調查之證據。
  2.傳喚黃志維、高文隆、陳守哲、洪傳棋、連治豪部分。此部
    分原審已經傳喚，並經檢察官與被告、辯護人行使交互詰問
    。辯護人雖稱待證事實並不相同云云；然無論係「是否是受
    檢警誘導訊問，方指認被告」或「0000000000號是否係由數
    人所共同持有使用」，其目的均係要導向「被告是否為販賣
    毒品予上開證人之人」。此部分待證事實與該等證人於原審
    供述被告有無販毒一事相同；且該部分待證事實已經明瞭，
    自無調查必要。
  3.依上開說明，被告及辯護人前開之聲請，均無調查之必要，
    附此說明。
  ㈦綜上所述，被告及其辯護人所辯，均屬事後卸飾之詞，皆不
    足採。本件事證明確，被告之附表編號1 至20所示販賣第三
    級毒品之犯行(共20次)，均堪認定，皆應予依法論科。
二、論罪之說明：
  ㈠核被告所為，均係犯毒品危害防制條例第4 條第3 項之販賣
    第三級毒品罪。其販賣前之持有愷他命之低度行為，均為販
    賣之高度行為所吸收，均不另論罪。
  ㈡被告如附表編號1 至20所示各次行為，犯意各別，行為互殊
    ，應予分論併罰。
三、撤銷原判決關於被告有罪部分之理由及科刑審酌事項：
  ㈠原審對被告此部分據以論罪科刑，固非無見。惟本件被告施
　　彥丞就附表編號1 至20所示20次販賣第三級毒品愷他命之犯
　　行，原審漏未審酌各次販賣所得金額均不高，皆屬零星販賣
    ，被告因思慮不周，為貪圖小利而犯本案，其罪刑不相當而
    嫌過重之情形。被告上訴仍執陳詞否認犯行，雖無理由，然
    原判決此部分既有前開瑕疵，自應由本院將原判決此部分予
    以撤銷改判。
　㈡爰審酌被告正值青年，身體健全，不思以正途獲取財物，竟
    販賣愷他命以營利，戕害他人之身心健康，為求一己之私利
    ，竟以0000000000門號及配用之手機供作不特定人撥打交易
    之工具，以此販賣愷他命，而附表所示之購毒者均與被告並
    不認識，被告甘冒重責而為本件數次販賣毒品犯行，無非係
    貪圖毒品買賣中可得之暴利，且其於1 個月內即犯下附表所
    示之20次販賣毒品犯行，犯罪後否認犯行之態度，惟念其案
    發時年僅20歲，思慮不周，暨其未婚、從事空調、月入20萬
    元等家庭生活狀況等一切情狀，量處如主文第2 項所示之刑
    ，並定其應執行之刑。
　㈢沒收之說明：
　1.查被告為本案行為後，刑法關於沒收之規定，業於104 年12
    月30日修正、公布，並自105 年7 月1 日起施行，其中第2
    條第2 項修正為：「沒收、非拘束人身自由之保安處分適用
    裁判時之法律」，故關於沒收之法律適用，尚無新舊法比較
    之問題，於新法施行後，應一律適用新法之相關規定。又因
    本次刑法修正將沒收列為專章，具有獨立之法律效果，為使
    其他法律有關沒收原則上仍適用刑法沒收規定，故刑法第11
    條修正為「本法總則於其他法律有刑罰、保安處分或沒收之
    規定者，亦適用之。但其他法律有特別規定者，不在此限」
    。另有關本次刑法修正後與其他法律間之適用關係，增訂之
    中華民國刑法施行法第10條之3 第2 項規定：「施行日前制
    定之其他法律關於沒收、追徵、追繳、抵償之規定，不再適
    用」，即沒收適用之法律競合，明白揭示「後法優於前法」
    之原則，優先適用刑法，至於沒收施行後其他法律另有特別
    規定者，仍維持「特別法優於普通法」之原則，是為因應上
    開刑法施行法第10條之3 第2 項規定，毒品危害防制條例第
    19條關於沒收之規定，乃於105 年6 月22日修正、公布，並
    自105 年7 月1 日起施行，修正後之規定為：「犯第4 條至
    第9 條、第12條、第13條或第14條第1 項、第2 項之罪者，
    其供犯罪所用之物，不問屬於犯罪行為人與否，均沒收之」
    ，而為刑法沒收章之特別法。又按修正後之刑法第38條第2
    項、第4 項則分別規定「供犯罪所用、犯罪預備之物或犯罪
    所生之物，屬於犯罪行為人者，得沒收之」、「前2 項之沒
    收，於全部或一部不能沒收或不宜執行沒時，追徵其價額」
    ；又修正後刑法第38條之1 第1 項規定：「犯罪所得，屬於
    犯罪行為人者，沒收之。但有特別規定者，依其規定」、同
    條第3 項規定：「前二項之沒收，於全部或一部不能沒收或
    不宜執行沒收時，追徵其價額」。
  2.本件被告用於附表所示各次犯行之0000000000門號SIM 卡及
    配用之手機並未扣案，諒其已因避免遭偵查機關追查而遭汰
    換丟棄，雖屬供被告販賣毒品所用之物，惟被告否認為其所
    有，且無證據證明確屬其所有，本院無從宣告沒收。
  3.犯罪所得：
　　被告就附表所示各次販賣毒品犯行所取得之販毒價金均未扣
    案，且該等價金如宣告沒收或追徵，亦核無修正後刑法第38
    條之2 第2 項所定「過苛之虞」、「欠缺刑法上之重要性」
    、「犯罪所得價值低微」或「為維持受宣告人生活條件之必
    要」情形，亦無不宜執行沒收之情，自均應依修正後刑法第
    38條之1 第1 項、第3 項規定，分別於附表編號1 至20各該
    販賣毒品罪之主文內宣告沒收，並諭知如全部或一部不能沒
    收時，追徵其價額。且併執行之。
據上論斷，應依刑事訴訟法第369 條第1 項前段、第364 條、第
299 條第1 項前段，毒品危害防制條例第4 條第3 項，刑法第11
條、第51條第5 款、第38條之1 第1 項、第3 項、第40條之2 第
1 項，判決如主文。
本案經檢察官林鋐鎰起訴，檢察官謝宗甫到庭執行職務。
中　　華　　民　　國　　000 　年　　3 　　月　　18　　日
                  刑事第十七庭  審判長法  官  鄭水銓
                                      法  官  鍾雅蘭
                                      法  官  黃雅芬
以上正本證明與原本無異。
如不服本判決，應於收受送達後20日內向本院提出上訴書狀，其
未敘述上訴之理由者並得於提起上訴後20日內向本院補提理由書
（均須按他造當事人之人數附繕本）「切勿逕送上級法院」。
                                      書記官   鄭雅云
中　　華　　民　　國　　000 　年　　3 　　月　　18　　日
附錄：本案論罪科刑法條全文　　　　　　　　　　　　　　　
毒品危害防制條例第4條：
製造、運輸、販賣第一級毒品者，處死刑或無期徒刑；處無期徒
刑者，得併科新臺幣 2 千萬元以下罰金。
製造、運輸、販賣第二級毒品者，處無期徒刑或 7 年以上有期
徒刑，得併科新臺幣 1 千萬元以下罰金。
製造、運輸、販賣第三級毒品者，處 7 年以上有期徒刑，得併
科新臺幣 7 百萬元以下罰金。
製造、運輸、販賣第四級毒品者，處 5 年以上 12 年以下有期
徒刑，得併科新臺幣 3 百萬元以下罰金。
製造、運輸、販賣專供製造或施用毒品之器具者，處 1 年以上
7 年以下有期徒刑，得併科新臺幣 1 百萬元以下罰金。
前五項之未遂犯罰之。

附表：
編號 購毒者 時間(民國) 地點 本院論罪處刑之主文(即本判決第二項各罪之刑及沒收)  備註 1 楊世豪 104年8月26 日上午11時24分許  桃園市○○區○○街00號附近 施彥丞販賣第三級毒品，處有期徒刑柒年陸月。未扣案之犯罪所得新臺幣壹仟貳佰元沒收，如全部或一部不能沒收時，追徵其價額。 即起訴書附表編號4  2 楊世豪 104 年8 月27日下午4 時7分許 桃園市○○區○○街00號附近 施彥丞販賣第三級毒品，處有期徒刑柒年陸月。未扣案之犯罪所得新臺幣壹仟貳佰元沒收，如全部或一部不能沒收時，追徵其價額。 即起訴書附表編號5 3 楊世豪 104 年8 月28日下午2 時20分許 桃園市○○區○○街00號附近 施彥丞販賣第三級毒品，處有期徒刑柒年陸月，未扣案之犯罪所得新臺幣壹仟貳佰元沒收，如全部或一部不能沒收時，追徵其價額。 即起訴書附表編號6 4 黃志維 104 年8 月21日晚間8 時28分許 桃園市○○區○○街00○0 號附近 施彥丞販賣第三級毒品，處有期徒刑柒年陸月。未扣案之犯罪所得新臺幣壹仟貳佰元沒收，如全部或一部不能沒收時，追徵其價額。 即起訴書附表編號7 5 黃志維 104 年8 月24日上午10時33分許 桃園市○○區○○街00○0 號附近 施彥丞販賣第三級毒品，處有期徒刑柒年陸月。未扣案之犯罪所得新臺幣壹仟貳佰元沒收，如全部或一部不能沒收時，追徵其價額。 即起訴書附表編號8 6 黃志維 104 年8 月26日下午1 時許 桃園市○○區○○街00○0 號附近 施彥丞販賣第三級毒品，處有期徒刑柒年陸月。未扣案之犯罪所得新臺幣壹仟貳佰元沒收，如全部或一部不能沒收時，追徵其價額。 即起訴書附表編號9 7 黃志維 104 年8 月28日晚間10 時9分許 桃園市○○區○○街00○0 號附近 施彥丞販賣第三級毒品，處有期徒刑柒年陸月。未扣案之犯罪所得新臺幣壹仟貳佰元沒收，如全部或一部不能沒收時，追徵其價額。 即起訴書附表編號10  8 陳守哲 104 年8 月26日上午6 時36分許 桃園市ＯＯ區Ｏ Ｏ街與ＯＯ路附近 施彥丞販賣第三級毒品，處有期徒刑柒年陸月。未扣案之犯罪所得新臺幣壹仟貳佰元沒收，如全部或一部不能沒收時，追徵其價額。 即起訴書附表編號11 9 陳守哲 104 年8 月27日下午4 時4分許 桃園市ＯＯ區Ｏ Ｏ路OOO 號ＯＯ ＯＯＯ店附近 施彥丞販賣第三級毒品，處有期徒刑柒年陸月。未扣案之犯罪所得新臺幣壹仟貳佰元沒收，如全部或一部不能沒收時，追徵其價額。 即起訴書附表編號12 10 陳守哲 104 年8 月29日晚間11時28分許 桃園市ＯＯ區Ｏ Ｏ街與ＯＯ路附近 施彥丞販賣第三級毒品，處有期徒刑柒年陸月。未扣案之犯罪所得新臺幣壹仟貳佰元沒收，如全部或一部不能沒收時，追徵其價額。 即起訴書附表編號13 11 洪傳棋 104 年8 月26日凌晨1 時17分許 桃園市ＯＯ區Ｏ Ｏ路OOO 巷O 號 附近  施彥丞販賣第三級毒品，處有期徒刑柒年陸月。未扣案之犯罪所得新臺幣壹仟貳佰元沒收，如全部或一部不能沒收時，追徵其價額。 即起訴書附表編號14 12 洪傳棋 104 年8 月27日上午10時1分許 桃園市ＯＯ區Ｏ ＯＯ路O 段OOO  號○○○○○○ ○○○館附近 施彥丞販賣第三級毒品，處有期徒刑柒年陸月。未扣案之犯罪所得新臺幣壹仟貳佰元沒收，如全部或一部不能沒收時，追徵其價額。 即起訴書附表編號15 13 鍾武恒 104 年8 月26日下午2 時33分許 桃園市ＯＯ區Ｏ Ｏ路OOO號  施彥丞販賣第三級毒品，處有期徒刑柒年陸月。未扣案之犯罪所得新臺幣壹仟貳佰元沒收，如全部或一部不能沒收時，追徵其價額。 即起訴書附表編號17 14 鍾武恒 104 年8 月28日凌晨0 時47分許 桃園市ＯＯ區Ｏ Ｏ路OOO號 施彥丞販賣第三級毒品，處有期徒刑柒年陸月。未扣案之犯罪所得新臺幣壹仟貳佰元沒收，如全部或一部不能沒收時，追徵其價額。 即起訴書附表編號18 15 鍾武恒 104 年8 月28日下午5 時35分許 桃園市ＯＯ區Ｏ Ｏ街附近  施彥丞販賣第三級毒品，處有期徒刑柒年陸月。未扣案之犯罪所得新臺幣壹仟貳佰元沒收，如全部或一部不能沒收時，追徵其價額。 即起訴書附表編號19 16 范哲誌 104 年8 月25日上午7 時12分許 桃園市ＯＯ區Ｏ Ｏ街OOO號附近 施彥丞販賣第三級毒品，處有期徒刑柒年陸月。未扣案之犯罪所得新臺幣壹仟貳佰元沒收，如全部或一部不能沒收時，追徵其價額。 即起訴書附表編號20 17 范哲誌 104 年8 月26日晚間10 時6分許 桃園市ＯＯ區Ｏ Ｏ街OOO號附近 施彥丞販賣第三級毒品，處有期徒刑柒年陸月。未扣案之犯罪所得新臺幣壹仟貳佰元沒收，如全部或一部不能沒收時，追徵其價額。 即起訴書附表編號21 18 范哲誌 104 年8 月29日上午8 時58分許 桃園市ＯＯ區Ｏ Ｏ街OOO號附近 施彥丞販賣第三級毒品，處有期徒刑柒年陸月。未扣案之犯罪所得新臺幣壹仟貳佰元沒收，如全部或一部不能沒收時，追徵其價額。 即起訴書附表編號22  19 高文隆 104 年8 月29日晚間7 時30分許 桃園區ＯＯ區Ｏ Ｏ路OOO 號附近 施彥丞販賣第三級毒品，處有期徒刑柒年陸月。未扣案之犯罪所得新臺幣壹仟貳佰元沒收，如全部或一部不能沒收時，追徵其價額。 即起訴書附表編號23 20 連治豪 104 年8 月28日晚間6 時38分許 桃園市ＯＯ區Ｏ Ｏ路OOO 號附近 施彥丞販賣第三級毒品，處有期徒刑柒年陸月。未扣案之犯罪所得新臺幣壹仟貳佰元沒收，如全部或一部不能沒收時，追徵其價額。 即起訴書附表編號24